臺灣桃園地方法院民事判決　　　　　　　　　　　　九十二年度簡上字第二七四號
　　上　訴　人　甲○○原名陳.
　　　　　　　　丙○○
　　被上訴人　　日盛商業銀行股份有限公司
　　法定代理人　乙○○
　　訴訟代理人　丁○○
右當事人間請求清償債務事件，上訴人對於民國九十二年八月七日本院桃園簡易庭九
十二年度桃簡字第八七七號第一審簡易判決提起上訴，經本院於民國九十三年二月十
二日言詞辯論終結，判決如左：
    主      文
上訴駁回。
第二審訴訟費用由上訴人負擔。
    事      實
甲、上訴人方面：
  一、聲明：原判決廢棄。被上訴人在第一審之訴駁回。第一、二審訴訟費用由被上
      訴人負擔。
  二、陳述：
    (一)上訴人陳原獎部分：確實有簽立借據擔任連帶保證人，但本件貸款係供丙○○
      買車使用，故本件借款應由丙○○負責，不應向渠求償。
    (二)上訴人丙○○部分：確實有簽立借據向被上訴人貸款，但目前經濟有困難，無
      法一次償還。
  三、證據：於原審及本院審理中均未提出任何證據。
乙、被上訴人方面：
  一、聲明：如主文所示。
  二、陳述：引用原審判決書所載。
  三、證據：援用原審之立證方法。
    理      由
一、按民事訴訟法第五十六條第一項第一款，所謂共同訴訟人中一人之行為，有利益
    於共同訴訟人或不利益於共同訴訟人，係指於行為當時就形式上觀之，有利或不
    利於共同訴訟人而言，非指經法院審理結果有利者其效力及於共同訴訟人，不利
    者其效力不及於共同訴訟人而言，故共同訴訟人中之一人，對於下級法院之判決
    聲明不服提起上訴，在上訴審法院未就其內容為審判之前，難謂其提起上訴之行
    為對於他共同訴訟人不利，其效力應及於共同訴訟人全體，即應視其上訴為共同
    訴訟人全體所為，此有最高法院五十二年台上字第一九三０號判例可資參照。查
    原審判決係判命原審被告丙○○、陳原獎應連帶給付原告新台幣（下同）十三萬
    三千零十五元及利息、違約金，亦即丙○○、陳原獎二人對於本件債務負連帶清
    償之責，本件訴訟標的對其二人自須合一確定，是依民事訴訟法第五十六條第一
    項第一款規定及前開說明，雖僅上訴人陳原獎對於原審判決提起上訴，惟其上訴
    乃有利行為，效力應及於丙○○，合先敘明。
二、被上訴人於原審起訴主張：上訴人丙○○於民國九十年一月二十日邀同上訴人陳
    原獎為連帶保證人，共同簽立借據，向被上訴人借款三十五萬元，約定自九十年
    一月二十日起至九十三年一月二十日止，以每月為一期，共分三十六期，於每月
    六日按期攤還本金及利息，利息自借款日起固定按週年利率百分之十一點八八計
    算，如有一期本息未按期清償，視為全部本金及利息均屆清償期，又遲延清償時
    ，除按上開利率計息外，逾期在六個月以內者，另按上開利率百分之十，超過六
    個月者，按上開利率百分之二十計付違約金。詎上訴人僅繳付本息至九十二年二
    月六日，尚餘本金十三萬三千零十五元未繳，未繳已逾一期以上，屢經催討仍未
    清償，依前開契約約定，其本金、利息均已屆清償期。爰依消費借貸及連帶保證
    契約之法律關係，請求上訴人連帶給付尚欠本金十三萬三千零十五元，及自九十
    二年二月七日起至清償日止，按年息百分之十一點八八計算之利息，並自九十二
    年三月七日起至清償日止，逾期在六個月以內者，按上開利率百分之十，超過六
    個月者，按上開利率百分之二十計算之違約金等語。上訴人陳原獎、丙○○於原
    審均未到庭陳述或提出任何書證，嗣於本院審理時，上訴人陳原獎則以：確實有
    簽立借據擔任連帶保證人，但本件貸款係供丙○○買車使用，故應由丙○○負責
    清償，不應向渠求償等語置辯；上訴人丙○○則以：確實有簽立借據向被上訴人
    貸款，但目前經濟有困難，無法一次償還等語，資為抗辯。
三、經查，被上訴人主張之前開事實，業據其於原審提出借據、授信約定書、放款帳
    務明細資料查詢單各一份等為證，核屬相符，而上訴人與視為上訴人亦均不否認
    確有簽立前開借據向上訴人借款之情，是上情自堪信為真實。至上訴人陳原獎雖
    抗辯：未使用借得款項，無須負清償之責等語，惟按，其既自承確有簽立借據擔
    任連帶保證人之事實，即應依照系爭借據所訂條款同負清償責任，其有無使用借
    款並非判斷需否負擔清償責任之依據；又上訴人丙○○抗辯：目前無法一次清償
    等語，亦核與其依約應負之還款責任無涉。從而，上訴人之前開辯解，均不足憑
    採，附此敘明。
四、按保證債務之所謂連帶，係指保證人與主債務人負同一債務，對於債權人各負全
    部給付之責任者而言，此觀民法第二百七十二條第一項規定甚明，並有最高法院
    四十五年台上字第一四二六號判例可資參照。從而被上訴人依消費借貸及連帶保
    證契約，請求上訴人連帶給付十三萬三千零十五元，及自九十二年二月七日起至
    清償日止，按年息百分之十一點八八計算之利息，並自九十二年三月七日起至清
    償日止，逾期在六個月以內者，按上開利率百分之十，超過六個月者，按上開利
    率百分之二十計算之違約金，為有理由，應予准許，從而原審判命上訴人應連帶
    為上開給付，於法並無不合，上訴意旨指摘原判決不當，求予廢棄改判，為無理
    由，應予駁回。
五、據上論結，本件上訴為無理由，依民事訴訟法第四百三十六條之一第三項、第四
    百四十九條第一項，判決如主文。
中　　　華　　　民　　　國　　九十三　　年　　　二　　　月　　二十六　　日
                            臺灣桃園地方法院民事第二庭
~B審判長法官　邱瑞祥
~B法　　　官　張震武
~B法　　　官　周玉
右正本係照原本作成。
不得上訴。
中　　　華　　　民　　　國　　九十三　　年　　　二　　　月　　二十六　　日
~B法院書記官　謝文心
